臺灣高雄地方法院刑事判決　　　　　　　　　　　　　九十年度易字第四七三號
　　公　訴　人　臺灣高雄地方法院檢察署檢察官
　　被　　　告　乙○○
右列被告因竊盜案件，經檢察官提起公訴（民國九十年度偵字第一九七五二號），本
院判決如左：
    主  文
乙○○連續於夜間侵入住宅竊盜，處有期徒刑拾月。
    事  實
一、乙○○意圖為自己不法之所有，並基於概括犯意，見高雄縣鳳山市○○路一五七
    號甲○○之住宅（一樓經營聯發金香舖，二、三樓作為住家），因火災後正在整
    修中，鐵門損害，甲○○白天在該住宅內督工，夜間則暫住於對面之房屋，竟先
    於民國九十年十月二十一日凌晨六時前之夜間，侵入該住宅內之一樓，竊取金爐
    四個，電動捲門馬達一個，得手後，藏放在其住處，伺機出售；再於翌（二十二
    ）日凌晨二時二十分許之夜間侵入該住宅內之二樓，竊取抽水馬達一個，得手後
    ，適為暫住在對面之甲○○發現，報警當場在該住宅內之二樓樓梯處查獲，並扣
    得抽水馬達一個，並循線在乙○○位於高雄縣鳳山市○○街十九號之住處查獲金
    爐四個、電動捲門馬達一個。
二、案經高雄縣警察局鳳山分局報請臺灣高雄地方法院檢察署檢察官偵查起訴。
    理  由
一、訊之被告乙○○固坦承於右揭時、地取走被害人甲○○之抽水馬達、電動捲門馬
    達各一個、金爐四個等情不諱，惟矢口否認有侵入住宅竊盜之犯行，辯稱：伊是
    在屋簷下撿的，沒有進入屋內云云。
二、經查，右揭事實，業據被害人甲○○於警訊中指訴：我於鳳山市○○路一五七號
    住宅開設之聯發香金鋪，於九十年九月六日發生火災，現仍修繕中，我暫住於對
    面之房屋，九十年十月二十二日凌晨二時二十分許，尚未就寢，赫然發現我的住
    宅二樓燈火通明，立即報警處理，並在二樓之樓梯間逮獲被告，被告竊取之抽水
    馬達原先是擱置在二樓內部之牆角，在被告住處查獲之金爐四個、電動捲門馬達
    一個，原先放置在一樓之桌下，是九十年十月二十一日上午六時許發現遭竊等語
    （九十年十月二十二日警訊筆錄）；甲○○於本院訊問時結證：高雄縣鳳山市○
    ○路一五七號之聯發金香舖，是我所開設，透天三樓樓房，是住家兼店面，九十
  年九月六日被人縱火，因為整修，我就搬至對面租屋，可以從租屋處看到店面，
    當時正在整修，所有東西都拆下來，當時小偷上去二樓，有抓到一人，當時因為
    半夜兩點多，無法睡著，起來開門看，就看到對面二樓房間有人手抱馬達，所以
    報警，警察從小偷家中起獲所失竊的金爐等物等語在卷（本院九十一年一月七日
    訊問筆錄），又前開抽水馬達一個，原係放置在甲○○前開住宅之二樓，金爐四
    個及電動捲門馬達一個，則放置在一樓內，抽水馬達係被告行竊後，當場在該住
    宅之二樓樓梯間為警查獲，金爐四個及電動捲門馬達一個則係經警在被告之住處
    查獲一節業據甲○○於警訊及本院審理中陳明，是前開物品，係被告於夜間侵入
    甲○○之住宅所竊取等情，堪以認定。此外，復有照片五張、甲○○出具之贓物
    認領保管收據一紙附於警卷可稽，被告前開所辯，顯係事後卸責之詞，不足採信
    。被告上開竊盜犯行，事證明確，洵堪認定。
二、按刑法第三百二十一條第一項第一款之夜間侵入住宅竊盜罪，其所謂「住宅」，
    乃指人類日常居住之場所而言（最高法院七十六年台上字第二九七二號判例參照
    ）。高雄縣鳳山市○○路一五七號之房屋為被害人甲○○所有，一樓用以開設店
    舖，二樓、三樓作為住家，雖因遭遇火災正在修繕中，夜間無人居住，惟甲○○
    白日亦經常在該住處內督工，該處仍為刑法第三百二十一條第一項第一款所謂之
    「住宅」，被告侵入被害人之住宅行竊之時間分別為凌晨六時前及二時二十分許
    ，故被告侵入被害人住宅行竊之時間應為夜間。核被告所為係犯刑法第三百二十
    一條第第一項第第一款之於夜間侵入住宅竊罪。其上開先後二次所犯之夜間侵入
    住宅竊盜犯行，時間緊接，方法相同，且觸犯構成要件相同之罪名，顯係基於概
    括之犯意為之，為連續犯，爰依連續犯之規定論以一罪，並加重其刑。審酌被告
    於夜間侵入他人住宅行竊，危害住家安全甚鉅，惟念其所竊得之財物價值不高，
    事後均由被害人領回等一切情狀，量處如主文所示之刑。
據上論斷，應依刑事訴訟法第二百九十九條第一項前段、刑法第五十六條、第三百二
十一條第一項第一款，判決如主文。
本案經檢察官楊婉莉到庭執行職務。
中      華      民      國      九十一      年      四      月    三    日
                                  臺灣高雄地方法院刑事庭
                                      法  官   涂裕洪
右正本證明與原本無異。
如不服本判決，應於判決送達後十日內，向本院提出上訴狀。
                                      書記官   賴佳慧
中      華      民      國      九十一      年      四      月    三    日
附錄本判決論罪科刑法條：
刑法第三百二十一條第一項第一款：
  犯竊盜罪而有左列情形之一者，處六月以上五年以下有期徒刑：
  一、於夜間侵入住宅或有人居住之建築物、船艦，或隱匿其內而犯之者。
